臺灣高等法院刑事裁定
108年度抗字第2126號
抗  告  人  
即  受刑人  蔡炳勇  



上列抗告人因聲請定其應執行刑案件，不服臺灣新北地方法院中
華民國108年11月26日裁定（108年度聲字第4495號），提起抗告
，本院裁定如下： 
    主  文
抗告駁回。
    理  由
一、原裁定意旨略以：抗告人即受刑人（下稱抗告人）蔡炳勇因
    違反毒品危害防制條例案件，先後經判決確定如附表所示。
    又其中如附表編號2、3所示為得易科罰金之罪，其餘則為不
    得易科罰金之罪，依刑法第50條第1項但書第1款及第2項之
    規定，應由抗告人請求檢察官聲請定應執行刑，始得依同法
    第51條定其應執行之刑，而抗告人已於民國108年11月1日請
    求檢察官向法院聲請定應執行刑，是檢察官聲請定其應執行
    之刑，經原審審核認聲請為正當，爰於刑法第51條第5款所
    定之外部性界限，及上開原定應執行刑與如附表編號1、4至
    7所示宣告刑總和之內部性界限範圍內，依法定其應執行之
    刑為有期徒刑4年10月等語。
二、抗告意旨略以：請給予抗告人悔悟自新之機會，讓抗告人早
    日返鄉，克盡為人子女之孝道，為此請求重裁輕刑云云。
三、按刑法第51條第5款規定：「數罪併罰，宣告多數有期徒刑
    者，應於各刑中之最長期以上，各刑合併之刑期以下，定其
    應執行之刑期，但不得逾30年。」係採限制加重主義，就俱
    發各罪中，以最長之宣告刑為基礎，由法院參酌他罪之宣告
    刑，裁量加重定之，上揭法律明文之定刑限制，即法理上所
    稱之外部性界限。又法律上屬於自由裁量之事項，雖非概無
    法律性之拘束，以法院就宣告刑自由裁量權之行使而言，應
    受比例原則、公平正義原則之規範，並謹守法律秩序之理念
    ，體察法律之規範目的，使其結果實質正當，俾與立法本旨
    相契合，亦即合於裁量之內部性界限。從而，倘若符合此內
    、外部性之界限，當無違法、失當可指。
四、經查：本件抗告人因犯如附表所示之罪，經法院分別判處如
    附表所示之刑確定在案，其中編號2、3所示之罪，曾經原審
    以107年度審訴字第1835號判決定應執行有期徒刑10月，嗣
    抗告人不服提起上訴，經本院以108年度上訴字第230號判決
    駁回上訴確定；編號8、9所示之罪，則經原審以108年度審
    訴字第707 號判決定應執行有期徒刑1年5月確定，有各該裁
    判書及本院被告前案紀錄表附卷可稽，茲檢察官聲請定其應
    執行之刑，原審審核認其聲請為正當，爰依各罪所宣告之有
    期徒刑為基礎，於各刑中之最長期以上（有期徒刑11月），
    各刑合併之刑期以下（有期徒刑6年1月），裁定應執行刑為
    有期徒刑4年10月，並未逾越刑法第51條第5款所定之外部性
    界限，亦未較重於附表編號2至3、8至9所定應執行刑，加計
    附表編號1、4至7所示有期徒刑刑度之總合（10月＋10月＋9月
    ＋8月＋7月＋7月＋1年5月＝5年8月），原裁定已就抗告人之人格
    特性、犯罪情節及行為次數等一切情狀為整體評價，給予適
    當酌減，並未逾越法律之外部性界限及不利益變更禁止原則
    ，亦無違反公平、比例及罪刑相當原則等法律內部性界限之
    情形，核屬法院裁量職權之適法行使，自無不合。從而，抗
    告意旨請求從輕定應執行刑云云，自無足採，本件抗告核無
    理由，應予駁回。
據上論斷，應依刑事訴訟法第412 條，裁定如主文。
中　　華　　民　　國　 108　　年　　12　　月　　30　　日
                  刑事第二十三庭審判長法　官  李釱任
                                      法　官  梁耀鑌
                                      法　官  連育群
以上正本證明與原本無異。
如不服本裁定，應於收受送達後五日內向本院提出再抗告狀。
                                      書記官  廖紫喬
中　　華　　民　　國　　108 　年　　12　　月　　30　　日